# 请教陈版：集团内无偿划转股权问题

提问人：dahua82 时间：2016-11-09 01:04:04
陈版：案例背景：集团母公司A下有三家全资子公司B和C，B和C又共同出资设立D公司，各占80%和20%；期末在A决定将C持有D20%的股权无偿划转给B，之后B就持有100%的D股权； 问题：C的会计处理是：借：资本公积 贷：长投-D； B的会计处理时：借：长投-D 贷：资本公积； 另外B在编制合并报表的时候，是否要追溯调整原来C持有20%的股权

回答人：chenyiwei
1 、除了你所说的B、C层面的处理，A在其个别报表层面也应按当初C对D的投资成本，做以下分录：借：长期股权投资——B，贷：
长期股权投资——C。 2 、B的合并报表层面，因为属于收购少数股权性质，所以不追溯调整前期数据。

提问人：dahua82 时间：2016-11-09 11:46:04
谢谢陈版的回答，再追问一个问题：“A在其个别报表层面也应按当初C对D的投资成本，做以下分录：借：长期股权投资——B，贷：
长期股权投资——C”，A个别报表为何不是：借：资本公积 贷：长投-C

回答人：chenyiwei
A是最上层的母公司，该交易是与子公司之间发生，不是与其自己的母公司之间发生，所以不调整A的权益。